---
title: "pratica07_2026_09_24"
author: "Leila Kawanishi"
format: html
editor: visual
---

## GROUP BY II

# Instruções

- No arquivo purchase.sqlite encontram-se as tabelas PURCHASE criada especialmente para esta aula.
- Configure o Rstudio (Posit Cloud) para trabalhar com SQLIte e importa o banco de dados purchase.sqlite

```{r}
library(DBI)
library(RSQLite)
knitr::opts_chunk$set(max.print = Inf)

con <- dbConnect(RSQLite::SQLite(), "../purchase.sqlite")

```


```{sql connection=con}
SELECT * FROM PURCHASE

```

Cada linha da tabela PURCHASE contém informações sobre a compra de uma peça de um fornecedor, realizada por um funcionário, para uso em um projeto

- Cada peça é identificada por um número da peça (PNO);
- Cada fornecedor é identificado por um número do fornecedor (SNO);
- Cada funcionário é identificado por um número do funcionário (ENO);
- Cada projeto é identificado por um número do projeto (PJNO).

Essas quatro colunas contêm dados do tipo cadeia de caracteres (string). As próximas três colunas contêm valores inteiros. São elas:

- PURDAY: Data da compra. Aqui, 1 representa o primeiro dia do ano corrente, 2 representa o segundo dia do ano corrente, e assim por diante.
- COST: Custo da peça, em dólares.
- DISCOUNT: Valor do desconto, que pode variar de zero até o valor total de COST da peça.


##  GROUP BY

1.  Consulte a tabela PURCHASE. Para cada projeto, exiba seu número de projeto (PJNO), seguido pelo custo total de todas as peças compradas para o projeto. Ordene o resultado pelos valores de PJNO.
```{sql connection=con}
SELECT PJNO, SUM(COST) FROM PURCHASE
GROUP BY PJNO
ORDER BY PJNO

```
2.  Consulte a tabela PURCHASE. Para cada fornecedor, exiba seu número de fornecedor (SNO), seguido pelo custo total de todas as peças compradas do fornecedor.
```{sql connection=con}
SELECT SNO, SUM(COST) FROM PURCHASE
GROUP BY SNO
```

3.  Consulte a tabela PURCHASE. Para cada projeto que utilizou peças fornecidas por algum fornecedor, exiba o número do projeto (PJNO), seguido pelo número do fornecedor (SNO) e pelo custo total das peças do projeto compradas desse fornecedor. Ordene o resultado por SNO dentro de cada PJNO.

```{sql connection=con}
SELECT PJNO, SNO, SUM(COST) AS CUSTO_TOTAL FROM PURCHASE
GROUP BY PJNO, SNO
ORDER BY PJNO, SNO

```

4.  Para cada fornecedor que vendeu pelo menos uma peça para ser utilizada em algum projeto, exiba o valor SNO do fornecedor, seguido pelo valor PJNO do projeto e pelo custo total das peças que o fornecedor forneceu para o projeto. Ordene o resultado por PJNO dentro de cada SNO.
```{sql connection=con}
SELECT SNO, PJNO, SUM(COST) AS CUSTO FROM PURCHASE
GROUP BY SNO, PJNO
ORDER BY SNO, PJNO

```

5.Consulte a tabela PURCHASE. Para cada funcionário que comprou peças de um fornecedor, exiba o valor ENO do funcionário, seguido pelo valor SNO do fornecedor e, em seguida, pelo custo total das peças que o funcionário comprou desse fornecedor.


```{sql connection=con}
SELECT ENO, SNO, SUM(COST) AS CUSTO FROM PURCHASE
GROUP BY ENO, SNO

```

6.  Consulte a tabela PURCHASE. Para cada projeto em que um funcionário comprou uma peça de um fornecedor para ser utilizada no projeto, exiba os respectivos valores PJNO, ENO e SNO, seguidos pelo custo total das peças compradas pelo funcionário do fornecedor para o projeto. Ordene o resultado por SNO dentro de ENO, dentro de PJNO.
```{sql connection=con}
SELECT PJNO, ENO, SNO, SUM(COST) AS CUSTO FROM PURCHASE
GROUP BY PJNO, ENO, SNO
ORDER BY PJNO, ENO, SNO

```

7.  Consulte a tabela PURCHASE. Para cada projeto em que um funcionário comprou uma peça de um fornecedor para ser utilizada no projeto, exiba os respectivos valores PJNO, ENO, SNO e PNO, seguidos pelo custo total de cada peça comprada pelo funcionário do fornecedor para o projeto. Ordene o resultado por PNO dentro de SNO, dentro de ENO, dentro de PJNO.
```{sql connection=con}
SELECT PJNO, ENO, SNO, PNO, SUM(COST) AS CUSTO FROM PURCHASE
GROUP BY PJNO, SNO, ENO, PNO
ORDER BY PJNO, ENO, SNO, PNO

```


## SINTAXE
```sql 
SELECT COL1, COL2, COL3, AGG-FUN1, AGG-FUN2
FROM _______
WHERE ________
GROUP BY COL1, COL2, COL3
HAVING __________
ORDER BY COL1, COL2, COL3
```




8.  Consulte a tabela PURCHASE. Considere apenas as compras realizadas pelo funcionário E1. Para cada fornecedor do qual o funcionário E1 comprou uma peça, exiba os respectivos valores ENO e SNO, seguidos pelo custo total, custo máximo e custo mínimo das compras realizadas pelo funcionário E1 de cada fornecedor.
```{sql connection=con}
SELECT SNO, ENO, SUM(COST) AS CUSTO, MAX(COST) AS MAXIMO, MIN(COST) AS MINIMO FROM PURCHASE
WHERE ENO = 'E1'
GROUP BY ENO, SNO

```

9.  stamos interessados em saber se algum fornecedor vendeu a mesma peça por preços diferentes (ou seja, se todas as compras que apresentam a mesma combinação de valores (SNO, PNO) possuem o mesmo valor de COST). Para qualquer fornecedor que tenha cobrado preços diferentes pela mesma peça, exiba as seguintes informações:
- Os respectivos valores de SNO e PNO;
- O COST mínimo (MINCOST) para cada par de valores (SNO, PNO);
- O COST máximo (MAXCOST) para cada par de valores (SNO, PNO);
- A diferença (COSTDIFF) entre os custos máximo e mínimo;
- Exiba apenas as linhas em que os custos máximo e mínimo sejam diferentes;
- Exiba as informações na seguinte sequência de colunas: SNO, PNO, MAXCOST, MINCOST, COSTDIFF;
- Ordene o resultado em ordem decrescente por COSTDIFF. Em caso de valores de COSTDIFF iguais, ordene por PNO (crescente) dentro de SNO (crescente).

```{sql connection=con}
SELECT SNO, PNO, MAX(COST) AS MAXCOST, MIN(COST) AS MINCOST, MAX(COST) - MIN(COST) AS COSTDIFF
FROM PURCHASE
GROUP BY SNO, PNO
HAVING COSTDIFF <> 0
ORDER BY COSTDIFF DESC, SNO, PNO
```

##  Funções individuais

Definição
Uma função individual opera sobre um valor de uma única linha e retorna um único valor para essa mesma linha.
```sql

ROUND(N, M) — Arredonda N para M casas decimais.
TRUNC(N, M) — Trunca N para M casas decimais. [SQLite: não funciona (mas pode tentar com CAST())]
ABS(N) — Retorna o valor absoluto de N.
SIGN(N) — Retorna 1 se N > 0, 0 se N = 0 e -1 se N < 0.
MOD(N, M) — Retorna o resto da divisão de N por M. [SQLite: %]
POWER(N, M) — Retorna N elevado à potência M.
SQRT(N) — Retorna a raiz quadrada de N.
```


# Funções SQL

Aqui estão as principais funções:

```{mermaid}
flowchart TD
    A["SQL"] --> B["COMO OPERA?"]
    A --> C["O QUE CALCULA?"]

    B --> D["SINGLE-ROW<br/>(individual)"]
    B --> E["AGGREGATE<br/>(agregação)"]

    D --> F["Uma linha"]
    E --> G["Várias linhas"]

    F --> H["SQRT()<br/>ROUND()<br/>ABS()<br/>LENGTH()"]
    G --> I["AVG()<br/>SUM()<br/>MAX()<br/>COUNT()"]

    C --> J["ARITMÉTICA"]
    J --> K["Adição: +<br/>Subtração: -<br/>Multiplicação: *<br/>Divisão: /"]
```

```{r}
dbDisconnect(con)
knitr::opts_chunk$set(max.print = Inf)
# Conecta/Cria o arquivo
con <- dbConnect(RSQLite::SQLite(), "../demo2.sqlite")
```


```{sql connection=con}

SELECT * FROM DEMO2

```

10. Aplicar na coluna D1 da tabela DEMO2 todas as funções individuais listadas.
```{sql connection=con}
SELECT D1, 
ROUND(D1, 1) AS ROUND1,
CAST(D1 AS INTEGER) AS TRUNC0,
ABS(D1) AS ABSVAL,
SIGN(D1) AS SINAL,
ROUND(D1,0) % 2 AS RESTO,
POWER(D1, 2) AS QUADRADO,
POWER(D1, 3) AS CUBO,
SQRT(ABS(D1)) AS RAIZ
FROM DEMO2

```

11. Calcule a soma dos valores absolutos de D1,
```{sql connection=con}
SELECT SUM(ABS(D1)) FROM DEMO2

```

12.  Também existem funções individuais que podemos aplicar a STRINGS. Veremos elas no exemplo a seguir:
```{sql connection=con}
SELECT V1, F1,
LENGTH(V1), 
UPPER(F1), 
LOWER(V1), 
LTRIM(V1), 
RTRIM(V1), 
SUBSTR(V1, 3, 5), 
CONCAT(V1, UPPER(F1))
FROM DEMO2

```


## Funções individuais para STRING

Funções de string são usadas para **examinar, limpar, padronizar ou
modificar textos**.

### Problemas comuns com strings

| Problema | O que precisamos fazer? | Função |
|---|---|---|
| Não sabemos o tamanho do texto | Contar os caracteres | `LENGTH(C)` |
| Texto está em formatos diferentes | Transformar em maiúsculas | `UPPER(C)` |
| Texto está em formatos diferentes | Transformar em minúsculas | `LOWER(C)` |
| Existem espaços antes do texto | Remover espaços à esquerda | `LTRIM(C)` |
| Existem espaços depois do texto | Remover espaços à direita | `RTRIM(C)` |
| Precisamos apenas de uma parte do texto | Extrair uma substring | `SUBSTR(C, I, L)` |
| Temos dois textos que precisam ser unidos | Concatenar | `CONCAT(C1, C2)` |

### Exemplo

Considere:

```text
V1 = "Julie Martyn"
F1 = "Hello"
```

| Função | Resultado | O que aconteceu? |
|---|---|---|
| `LENGTH(V1)` | `12` | contou os caracteres |
| `UPPER(F1)` | `HELLO` | transformou em maiúsculas |
| `LOWER(V1)` | `julie martyn` | transformou em minúsculas |
| `LTRIM(V1)` | `Julie Martyn` | removeu espaços à esquerda |
| `RTRIM(V1)` | `Julie Martyn` | removeu espaços à direita |
| `SUBSTR(V1, 3, 5)` | `lie M` | extraiu parte do texto |
| `CONCAT(V1, F1)` | `Julie MartynHello` | juntou os dois textos |

As funções individuais para strings operam sobre cada valor de uma coluna,
uma linha por vez.

| Função / operador | Descrição |
|---|---|
| `LENGTH(C)` | Retorna o comprimento de `C`. |
| `UPPER(C)` | Retorna `C` em letras maiúsculas. |
| `LOWER(C)` | Retorna `C` em letras minúsculas. |
| `LTRIM(C)` | Remove os espaços em branco à esquerda de `C`. |
| `RTRIM(C)` | Remove os espaços em branco à direita de `C`. |
| `SUBSTR(C, I, L)` | Retorna uma substring de `C`, começando no caractere `I`, com comprimento `L`. |
| `CONCAT(C1, C2)` | Concatena os valores de `C1` e `C2`. |

13.   Qual a diferença entre TRIM() e REPLACE()?
```{sql connection=con}
SELECT V1, TRIM(V1), REPLACE(V1, ' ', '') FROM DEMO2

```

