---
title: "lab02_leila_kawanishi_277185"
author: "Leila Kawanishi"
format: html
editor: visual
---
#Laboratório 2: Processamento de Bases de Dados em Lote
Benilton Carvalho & Guilherme Ludwig


##Introdução
A coleta de dados em épocas mais recentes teve seu custo reduzido e volume ampliado significativamente. Redes sociais combinadas com dispositivos móveis rastreiam bilhões de pessoas no mundo, com informações das mais diversas origens: rotinas de passeio, amizades, históricos de compras, históricos de localização, fotografias geo-referenciadas, etc (FYI: com o escândalo da Cambridge Analytica, surgiram evidências de que o Facebook tenha registros de histórico de chamadas e SMS, para mensagem e ligações ocorridas fora do aplicativo Facebook, em telefones Android: https://www.theverge.com/2018/3/25/17160944/facebook-call-history-sms-data-collection-android). Empresas, por meio de programas de fidelidade, aprendem hábitos de compras, propensidade de compras de certos produtos dependendo de horários, produtos que são comprados juntos e informações financeiras referentes a pagamentos. Desta maneira, o volume das bases de dados cresce vertiginosamente, de modo que é necessária a mudança de paradigma na estatística moderna: os dados não mais podem trafegar até o analista de dados; a análise deve ser transportada até os dados.

##Objetivos
Ao fim deste laboratório, você deve ser capaz de:

- Importar um arquivo volumoso por partes;
- Calcular estatísticas suficientes para métrica de interesse em cada uma das partes importadas;
- Manter em memória apenas o conjunto de estatísticas suficientes e utilizar a memória remanescente para execução de cálculos;
- Combinar as estatísticas suficientes de modo a compor a métrica de interesse.
- Tarefa (retirada dos últimos slides da última aula)
- Lendo 100.000 observações por vez (se você acredita que seu computador não tem memória suficiente, utilize 10.000 observações por vez), determine o percentual de vôos por Cia. Aérea que apresentou atraso na chegada (ARRIVAL_DELAY) superior a 10 minutos. As companhias a serem utilizadas são: AA, DL, UA e US. A estatística de interesse deve ser calculada para cada um dos dias de 2015. Para a determinação deste percentual de atrasos, apenas verbos do pacote dplyr e comandos de importação do pacote readr podem ser utilizados. Os resultados para cada Cia. Aérea devem ser apresentados em um formato de calendário.

Observação: a atividade descrita no slide pede para ler apenas 100 registros por vez. Aqui, mudamos para 100 mil registros por vez, para que haja melhor aproveitamento do tempo em classe.

#Instruções
```{r}
Sys.setenv(TZ = "America/Sao_Paulo")

paste(
  "Arquivo compilado em:",
  format(Sys.time(), "%d/%m/%Y às %H:%M:%S")
)
```

1.  Quais são as estatísticas suficientes para a determinação do percentual de vôos atrasados na chegada (ARRIVAL_DELAY > 10)?

```{r}

```

2.  Crie uma função chamada getStats que, para um conjunto de qualquer tamanho de dados provenientes de flights.csv.zip, execute as seguintes tarefas (usando apenas verbos do dplyr:
- Filtre o conjunto de dados de forma que contenha apenas observações das seguintes Cias. Aéreas: AA, DL, UA e US;
- Remova observações que tenham valores faltantes em campos de interesse;
- Agrupe o conjunto de dados resultante de acordo com: dia, mês e cia. aérea;
- Para cada grupo em b., determine as estatísticas suficientes apontadas no item 1. e os retorne como um objeto da classe tibble;
- A função deve receber apenas dois argumentos:
    input: o conjunto de dados (referente ao lote em questão);
    pos: argumento de posicionamento de ponteiro dentro da base de dados. Apesar de existir na função, este argumento não será empregado internamente. É importante observar que, sem a definição deste argumento, será impossível fazer a leitura por partes.
    
```{r}

```
    
3.  Utilize alguma função readr::read_***_chunked para importar o arquivo flights.csv.zip.

- Configure o tamanho do lote (chunk) para 100 mil registros;
- Configure a função de callback para instanciar DataFrames aplicando a função getStats criada acima;
- Configure o argumento col_types de forma que ele leia, diretamente do arquivo, apenas as colunas de interesse (veja nota de aula para identificar como realizar esta tarefa);
```{r}



```

4.  Crie uma função chamada computeStats que:

- Combine as estatísticas suficientes para compor a métrica final de interesse (percentual de atraso por dia/mês/cia aérea);
- Retorne as informações em um tibble contendo apenas as seguintes colunas:
    Cia: sigla da companhia aérea;
    Data: data, no formato AAAA-MM-DD (dica: utilize o comando as.Date);
    Perc: percentual de atraso para aquela cia. aérea e data, apresentado como um número real no intervalo [0,1]
.

```{r}

```


5.  Produza um mapa de calor em formato de calendário para cada Cia. Aérea.

- Instale e carregue os pacotes ggcal e ggplot2.
- Defina uma paleta de cores em modo gradiente. Utilize o comando scale_fill_gradient. A cor inicial da paleta deve ser #4575b4 e a cor final, #d73027. A paleta deve ser armazenada no objeto pal.
- Crie uma função chamada baseCalendario que recebe 2 argumentos a seguir: stats (tibble com resultados calculados na questão 4) e cia (sigla da Cia. Aérea de interesse). A função deverá:
    Criar um subconjunto de stats de forma a conter informações de atraso e data apenas da Cia. Aérea dada por cia.
    Para o subconjunto acima, montar a base do calendário, utilizando ggcal(x, y). Nesta notação, x representa as datas de interesse e y, os percentuais de atraso para as datas descritas em x.
    Retornar para o usuário a base do calendário criada acima.
- Executar a função baseCalendario para cada uma das Cias. Aéreas e armazenar os resultados, respectivamente, nas variáveis: cAA, cDL, cUA e cUS.
- Para cada uma das Cias. Aéreas, apresente o mapa de calor respectivo utilizando a combinação de camadas do ggplot2. Lembre-se de adicionar um título utilizando o comando ggtitle. Por exemplo, cXX + pal + ggtitle("Titulo").

```{r}

```

