---
title: "lab06_leila_kawanishi_277185"
author: "Leila Kawanishi"
format: pdf
editor: visual
---

# SQLite
Benilton Carvalho, Guilherme Ludwig


O SQLite é uma biblioteca embutida em um processo único que é autônomo, não necessita de servidor e exige zero de configuração. O código é de domínio público e seu uso é gratuito em qualquer tipo de utilização. Trata-se de um sistema SQL completo, capaz de utilizar múltiplas tabelas, índices, gatilhos e visões. Ele funciona, virtualmente, em qualquer plataforme (incluindo móveis) e pesa cerca de 600KB.

##  Objetivos
Ao fim deste laboratório, você deverá ser capaz de: 
- Conectar-se a um banco de dados do tipo SQLite utilizando o R como interface; 
- Explorar quais são as tabelas disponíveis no referido banco de dados; 
- Identificar quais são as colunas de uma dada tabela existente no banco de dados; 
- Realizar pesquisas simples; 
- Extrair registros do banco de dados e armazená-las em objetos do R; 
- Realizar pesquisas mais complexas, utilizando WHERE, GROUP BY, INNER JOIN, HAVING, LIMIT, DISTINCT e GLOB.

##  Recomendações Gerais
Toda manipulação de dados deve ocorrer com verbos do pacote dplyr.
O livro R for Data Science possui um excelente capítulo sobre strings.


##  Atividade
Baixe o arquivo disco.db e armazene na variável path o caminho completo (pasta) na qual o arquivo foi gravado. Utilize o comando file.path() para combinar a variável path com o nome do arquivo (disco.db) e obter o nome do arquivo com seu respectivo caminho. Armazene este resultado na variável fname.

```{r}
path <- 'C:/Users/USER/Documents/ME315B_banco_de_dados_2sem_2026'

fname <- 
```

Utilizando o pacote RSQLite, conecte-se ao arquivo de banco de dados. Armazene a conexão na variável conn.

Liste as tabelas existentes no banco de dados.

Identifique os nomes de todas as colunas existentes na tabela customers.

Utilizando apenas SQLite, com o apoio do comando dbGetQuery, identifique quantos clientes estão atualmente cadastrados neste banco de dados.

Utilizando apenas SQLite, identifique o número de países diferentes em que moram os clientes encontrados acima.

Utilizando apenas SQLite, quantos clientes existem por país? A tabela resultante deve conter o nome do país e a respectiva contagem, além de ser ordenada de maneira decrescente pela referida contagem.

Quais são os 5 países com mais clientes registrados? Use apenas SQLite.

Quais são os países registrados que possuem apenas 6 letras no nome?

Quais foram as músicas compradas por clientes brasileiros?

Desconecte do banco de dados.

dbDisconnect(conn)

```{r}
Sys.setenv(TZ = "America/Sao_Paulo")

paste(
  "Arquivo compilado em:",
  format(Sys.time(), "%d/%m/%Y às %H:%M:%S")
)
```