---
title: "lab03_leila_kawanishi_277185"
author: "Leila Kawanishi"
format: pdf
editor: visual
---

# Laboratório 3: Dados relacionais e operações do tipo join

Benilton Carvalho, Guilherme Ludwig

## Introdução

Conjuntos de dados estruturados costumam ser divididos em múltiplas tabelas. A razão para isso é a minimização de duplicação de informação. Por este motivo, uma tarefa habitualmente realizada em manipulação de bases de dados é a combinação de dados de diferentes origens.

## Objetivos

Ao fim deste laboratório, você deve ser capaz de combinar duas tabelas de dados, de forma que, na tabela resultante, sejam mantidos registros que existam:

- em ambas as tabelas;
- apenas na primeira tabela;
- apenas na segunda tabela;
- em alguma das duas tabelas.

Adicionalmente, você deve ser capaz de identificar registros que existam:

- apenas na primeira tabela;
- apenas na segunda tabela;

## Carregue os pacotes relevantes para este Laboratório

# Atrasos de vôos

Considere novamente o problema de atrasos de vôos, disponível em https://www.kaggle.com/usdot/flight-delays. Nesta atividade, além dos dados de flights.csv, nós iremos utilizar informações disponíveis nos arquivos airlines.csv e airports.csv.

1.  Importe, utilizando o pacote readr, cada um dos três arquivos disponíveis. Os objetos resultantes devem ser chamados flights, airlines e airports.

```{r}
library(readr)
library(dplyr)


airlines <- read_csv("../airlines.csv")

```

- Para o arquivo de aeroportos, importe apenas as colunas IATA_CODE, CITY, STATE, LATITUDE, LONGITUDE;

```{r}
airports <- read_csv("../airports.csv",
                     col_select = c(IATA_CODE, CITY, STATE, LATITUDE, LONGITUDE)
            )

```

- Para o arquivo de vôos:
  - Importe apenas as colunas DESTINATION_AIRPORT e ARRIVAL_DELAY;
  - Leia apenas 1 milhão de linhas por vez;
  - Remova vôos em que o aeroporto de destino comece com a letra 1;
  - Remova registros em que existam pelo menos uma coluna faltante;
  - Determine, para cada parte do arquivo, as estatísticas suficientes para a determinação do atraso médio por aeroporto de destino;
  - Ao finalizar a leitura do arquivo, combine as estatísticas suficientes de modo a produzir a média de atraso por aeroporto.

```{r}
resultados <-  list() #armazena as estatisticas de cada bloco

flights_modificado <- function(x, pos) {
    
    x <- x %>% 
       filter(
         !startsWith(DESTINATION_AIRPORT, "1"), #remove aeroporto que começa com a letra 1
         !is.na(DESTINATION_AIRPORT), #filtra NA
         !is.na(ARRIVAL_DELAY) #filtra NA
       )
    
    estatisticas <- x %>%
                      group_by(DESTINATION_AIRPORT) %>%
                         summarise(
                           soma_atrasos = sum(ARRIVAL_DELAY),
                           total_voos = n()
                         )
  
    resultados[[length(resultados) + 1]] <<- estatisticas
  }



flights <- read_csv_chunked("../flights.csv",
                    col_types = cols_only(  #importa apenas colunas que quero
                      DESTINATION_AIRPORT = col_character(),
                      ARRIVAL_DELAY = col_integer()
                    ),
                    chunk_size = 1000000, #lê apenas 10000000 linhas por bloco
                    callback = DataFrameCallback$new(flights_modificado)
                    )

resultado_final <- bind_rows(resultados) %>%
                     group_by(DESTINATION_AIRPORT) %>%
                      summarise( 
                                 soma_atrasos = sum(soma_atrasos),
                                 total_voos = sum(total_voos),
                                 .groups = "drop") %>%
                         mutate( 
                                atraso_medio = soma_atrasos / total_voos
                                )

head(resultado_final)
```

2.  Selecione a operação apropriada join para incluir, na tabela flights, as colunas CITY e STATE do objeto airports. Para executar esta tarefa:

- Identifique a coluna que é a chave na tabela flights; Resposta: DESTINATION_AIRPORT

- Identifique a coluna que é a chave na tabela airports; Resposta:IATA_CODE

- Quais são os aeroportos que estão listados em flights, mas estão ausentes em airports? Resposta: Não existem earoportos listados em fligths que estejam ausentes em airports.

- Apresente o comando que combine ambas as tabelas, indicando explicitamente as chaves;

- Armazene a tabela resultante no objeto flights.

```{r}
#cria o objeto unicando as colunas das duas tabelas
flights <- left_join(
  flights,
  airports %>% select(IATA_CODE, CITY, STATE),
  by = c("DESTINATION_AIRPORT" = "IATA_CODE")
)

```

```{r}
#verifica se existe valores na chave flights ausentes na chave de airports
anti_join(
  flights,
  airports,
  by = c("DESTINATION_AIRPORT" = "IATA_CODE")
) %>%
  distinct(DESTINATION_AIRPORT)
```

3.  Quantos aeroportos cada estado possui? Apresente uma tabela ordenada de forma decrescente (no número de aeroportos).

```{r}
airports %>% 
  group_by(STATE) %>% 
    summarise(
      quantidade_airports = n() #n() conta quantas linhas existem em cada grupo
    ) %>% 
  arrange(desc(quantidade_airports)) #ordena de forma descending
  
```

4.  Apresente um mapa representando todos os atrasos observados por aeroporto.

- Carregue o pacote leaflet;
- Combine os comandos leaflet, addTiles e addMarkers para a criação de um mapa básico;
- Armazene o grafico em b) numa variável chamada this;
- Adicione as duas linhas abaixo após a criação da variável this (apenas se você estiver usando Jupyter):

```{r}
#| screenshot: true
#| screenshot.opts: 
#|   delay: 2
#install.packages("leaflet")
library(leaflet)

airports_mapa <- left_join(
                           airports,
                           resultado_final %>% 
                           select(DESTINATION_AIRPORT, atraso_medio),
                           by = c("IATA_CODE" = "DESTINATION_AIRPORT")
)


```

```{r}
this <- leaflet(airports_mapa) %>%  #vamos trabalahr com essa tabela
             addTiles() %>% #adiciona o mapa_base
               addMarkers( #adiciona marcador em cada aeroporto utilizando sua localização
                         lng = ~LONGITUDE,
                         lat = ~LATITUDE,
                         popup = ~paste0(
                                          "<b>", CITY, "</b><br>",
                                          "Estado: ", STATE, "<br>",
                                          "Atraso médio: ", round(atraso_medio, 2), " minutos"
    )
  )
this
```

```{r}

Sys.setenv(TZ = "America/Sao_Paulo")
Sys.time()
```
