---
title: "lab05_leila_kawanishi_277185"
author: "Leila Kawanishi"
format: pdf
editor: visual
---

# Laboratório Especial

## Atividade

Ao longo desta semana, você deverá desenvolver código em R, utilizando-se de tidyverse, ggplot, leaftlet, ggcal e outros pacotes disponibilizados em HTML Widgets para responder uma questão relacionada ao conjunto de dados flights. Para tanto, considere os seguintes fatos: - Cias Aéreas (AIRLINE) possuem diferentes aeronaves (codificadas em TAIL_NUMBER); - (Exemplo hipotético) No dia 01/01/2015, a aeronave N431WN viaja de BWI para JFK; - (Exemplo hipotético) No dia 02/01/2015, a aeronave N431WN viaja de JFK para ORD‘; - E assim sucessivamente. . .

No caso apontado acima, pode-se ver que a aeronave N431WN realizou um trajeto (provavelmente único) durante todo o ano de 2015. Nos dias exemplificados, o trajeto foi BWI-JFK-ORD.

## Crie uma função que:

a.  Receba um valor de TAIL_NUMBER (por exemplo, N431WN);
b.  Produza uma tabela (tidy) com todos os trajetos realizados pela aeronave (ordenadas por data e hora, contendo todas as colunas do arquivo flights.csv.zip);
c.  Produza um mapa que apresente todo o trajeto voado pela aeronave ao longo de todo o ano; o trajeto deve ser apresentado de maneira linear no tempo (i.e., segue a sequência do tempo, como no exemplo hipotético dado acima);
d.  O mapa deve ser decorado com estatísticas do seu interesse (por exemplo, velocidade média do vôo como espessura da linha que conecta os aeroportos envolvidos no trajeto);

```{r}
library(tidyverse)
library(ggplot2)
library(leaflet) #creates interactive maps
library(ggcal)#creats calendars 
```

```{r}
#to examine the table before preparing the section-by-section reading
flights_amostra <- read_csv("../flights.csv",
                            n_max = 5)
glimpse(flights_amostra)

```

```{r}
#Creanting the function

analisa_aeronave <- function(tail_number, arquivo){ #accepts arguments "tail_number" e "arquivo"
  
  
#select the aircraft
   pega_aeronave <- function(data, pos){ 
    
    data %>% # "data" refers to each  piece that read_csv_chunked deliver
      filter(TAIL_NUMBER == tail_number) #retains only the aircraft passed to the function
 
    }

   callback <- DataFrameCallback$new(pega_aeronave) #for each piece you read, execute "pega_aeronave" function
   
   #We read the file in chunks
   voos <- read_csv_chunked(arquivo,
                    callback = callback,
                    chunk_size = 100000
  )
   
 #create and organized date and time 
  voos <- voos %>%
  mutate(
    data = as.Date(
      paste(YEAR, MONTH, DAY, sep = "-")
    ),
    
    hora = paste0(
      substr(DEPARTURE_TIME, 1, 2),
      ":",
      substr(DEPARTURE_TIME, 3, 4)
    ),
    
    data_hora = as.POSIXct(
      paste(data, hora),
      format = "%Y-%m-%d %H:%M"
    )
  ) %>%
  arrange(data_hora)
  
  
#loads database airpots
  
 aeroportos <- read_csv("../airports.csv")

 #select the coordinators
aeroportos_coord <- aeroportos %>%
                       select(IATA_CODE, LATITUDE, LONGITUDE) #selects only the columns of interest from the database


#renames the origin and destination latitudes and longitudes
aero_origem <- aeroportos_coord %>%
                 rename(ORIGIN_LAT = LATITUDE,
                        ORIGIN_LON = LONGITUDE
                         )
aero_destino <- aeroportos_coord %>%
                  rename(DEST_LAT = LATITUDE,
                         DEST_LON = LONGITUDE
                         )

#combines flights.csv table with the coordinates of the origin and destination from de airports.csv
voos <- voos %>%
         left_join(aero_origem,
                   by = c("ORIGIN_AIRPORT" = "IATA_CODE")) %>%
          left_join(aero_destino,
                   by = c("DESTINATION_AIRPORT" = "IATA_CODE")
   
                      )

#calculates speed
voos <- voos %>%
  mutate(
    VELOCIDADE = DISTANCE / (AIR_TIME / 60)
  )

#creates map
mapa <- leaflet() %>%
  addTiles()

#draw each flight
for (i in 1:nrow(voos)) {
  
  mapa <- mapa %>%
    addPolylines(
      lat = c(voos$ORIGIN_LAT[i], voos$DEST_LAT[i]),
      lng = c(voos$ORIGIN_LON[i], voos$DEST_LON[i]),
      weight = voos$VELOCIDADE[i] / 100
    )
}

#return table and map
return(
    list(
      tabela = voos,
      mapa = mapa
    )
  )


}


```

```{r}
resultado <- analisa_aeronave("N431WN", "../flights.csv")
names(resultado)
dim(resultado$tabela)

```

```{r}
resultado$tabela
```

```{r}
resultado$mapa
```

```{r}
Sys.setenv(TZ = "America/Sao_Paulo")

paste(
  "Arquivo compilado em:",
  format(Sys.time(), "%d/%m/%Y às %H:%M:%S")
)
```
