---
title: "lab06_leila_kawanishi_277185"
author: "Leila Kawanishi"
format: pdf
editor: visual
---

# SQLite
Benilton Carvalho, Guilherme Ludwig


O SQLite é uma biblioteca embutida em um processo único que é autônomo, não necessita de servidor e exige zero de configuração. O código é de domínio público e seu uso é gratuito em qualquer tipo de utilização. Trata-se de um sistema SQL completo, capaz de utilizar múltiplas tabelas, índices, gatilhos e visões. Ele funciona, virtualmente, em qualquer plataforme (incluindo móveis) e pesa cerca de 600KB.

##  Objetivos
Ao fim deste laboratório, você deverá ser capaz de: 
- Conectar-se a um banco de dados do tipo SQLite utilizando o R como interface; 
- Explorar quais são as tabelas disponíveis no referido banco de dados; 
- Identificar quais são as colunas de uma dada tabela existente no banco de dados; 
- Realizar pesquisas simples; 
- Extrair registros do banco de dados e armazená-las em objetos do R; 
- Realizar pesquisas mais complexas, utilizando WHERE, GROUP BY, INNER JOIN, HAVING, LIMIT, DISTINCT e GLOB.

##  Recomendações Gerais
Toda manipulação de dados deve ocorrer com verbos do pacote dplyr.
O livro R for Data Science possui um excelente capítulo sobre strings.


##  Atividade
Baixe o arquivo disco.db e armazene na variável path o caminho completo (pasta) na qual o arquivo foi gravado. Utilize o comando file.path() para combinar a variável path com o nome do arquivo (disco.db) e obter o nome do arquivo com seu respectivo caminho. Armazene este resultado na variável fname.

```{r}
path <- 'C:/Users/USER/Documents/ME315B_banco_de_dados_2sem_2026'

fname <- file.path(path, 'disco.db')

```

Utilizando o pacote RSQLite, conecte-se ao arquivo de banco de dados. Armazene a conexão na variável conn.
```{r}
library(RSQLite)
conn <- dbConnect(SQLite(), fname)

```


Liste as tabelas existentes no banco de dados.
```{r}
dbListTables(conn)
```


Identifique os nomes de todas as colunas existentes na tabela customers.
```{r}
dbListFields(conn, 'customer')
```


Utilizando apenas SQLite, com o apoio do comando dbGetQuery, identifique quantos clientes estão atualmente cadastrados neste banco de dados.

```{r}
nCostomer = dbGetQuery(conn, 'SELECT CUSTOMERID FROM CUSTOMER')
dim(nCostomer)

```
```{r}
nDistinctCostomer = dbGetQuery(conn, 'SELECT COUNT( DISTINCT CUSTOMERID)FROM CUSTOMER')
nDistinctCostomer
```


Utilizando apenas SQLite, identifique o número de países diferentes em que moram os clientes encontrados acima.
```{r}
nDistinctCountries <- dbGetQuery(conn, 'SELECT COUNT(DISTINCT COUNTRY) FROM CUSTOMER')
nDistinctCountries
```


Utilizando apenas SQLite, quantos clientes existem por país? A tabela resultante deve conter o nome do país e a respectiva contagem, além de ser ordenada de maneira decrescente pela referida contagem.
```{r}
CustomerCountry <- dbGetQuery(conn, 'SELECT COUNTRY, COUNT(CUSTOMERID) AS CUSTOMERCOUNT FROM CUSTOMER GROUP BY COUNTRY ORDER BY CUSTOMERCOUNT DESC')
CustomerCountry
```


Quais são os 5 países com mais clientes registrados? Use apenas SQLite.
```{r}
top5Countries <- dbGetQuery(conn,  'SELECT Country, COUNT(CustomerId) AS CustomerCount FROM Customer
                                     GROUP BY Country
                                     ORDER BY CustomerCount DESC
                                     LIMIT 5'
)

top5Countries

```


Quais são os países registrados que possuem apenas 6 letras no nome?
```{r}
Countries6Letters <- dbGetQuery(conn,'SELECT DISTINCT Country FROM Customer
                                     WHERE LENGTH(COUNTRY) = 6'
)
Countries6Letters
```


Quais foram as músicas compradas por clientes brasileiros?
```{r}
dbListFields(conn, 'track')
```


```{r}

dbListFields(conn, 'customer')
```
```{r}
dbListFields(conn, 'invoice')
```

```{r}
dbListFields(conn, 'invoiceline')
```

```{r}

MusicBrazilianCustomer <- dbGetQuery(conn, 'SELECT DISTINCT TRACK.NAME FROM TRACK
                                            INNER JOIN INVOICELINE
                                              ON TRACK.TRACKID = INVOICELINE.TRACKID
                                            INNER JOIN INVOICE
                                              ON INVOICE.INVOICEID = INVOICELINE.INVOICEID
                                            INNER JOIN CUSTOMER
                                              ON INVOICE.CUSTOMERID = CUSTOMER.CUSTOMERID
                                     WHERE CUSTOMER.COUNTRY = "Brazil"')
MusicBrazilianCustomer
```


Desconecte do banco de dados.
```{r}
dbDisconnect(conn)
```



```{r}
Sys.setenv(TZ = "America/Sao_Paulo")

paste(
  "Arquivo compilado em:",
  format(Sys.time(), "%d/%m/%Y às %H:%M:%S")
)
```