---
title: "lab7_leila_kawanishi_277185"
author: "Leila Kawanishi"
format: pdf
editor: visual
---

# SQLite - Parte II
Benilton Carvalho, Guilherme Ludwig

O SQLite é uma biblioteca embutida em um processo único que é autônomo, não necessita de servidor e exige zero de configuração. O código é de domínio público e seu uso é gratuito em qualquer tipo de utilização. Trata-se de um sistema SQL completo, capaz de utilizar múltiplas tabelas, índices, gatilhos e visões. Ele funciona, virtualmente, em qualquer plataforme (incluindo móveis) e pesa cerca de 600KB.

##  Objetivos
Ao fim deste laboratório, você deverá ser capaz de:

- Conectar-se a um banco de dados do tipo SQLite utilizando o R como interface;
- Explorar quais são as tabelas disponíveis no referido banco de dados;
- Identificar quais são as colunas de uma dada tabela existente no banco de dados;
- Realizar pesquisas simples;
- Extrair registros do banco de dados e armazená-las em objetos do R;
- Realizar algumas pesquisas complexas, utilizando WHERE, INNER JOIN.
- Criar novas tabelas no banco de dados.

Fonte do problema:
Estes dados são de uma iniciativa de publicidade de desempenho de alunos e professores nas Universidades Americanas. A UW-Madison disponibilizou os seus dados online (no Office of the Registrar: https://registrar.wisc.edu/), e alguém trouxe os dados para uma competição no Kaggle (https://www.kaggle.com/Madgrades/uw-madison-courses). Nesta atividades, examinaremos disciplinas oferecidas no assunto de Estatística pela referida Universidade. O esquema do banco de dados é apresentado na figura abaixo.


##  Atividade
Baixe o arquivo uwmadison.sqlite3. Conecte-se a ele usando o pacote RSQLite, armazenando a conexão em uma variável conn.
```{r}
library(RSQLite)
conn <- dbConnect(SQLite(), '../archive/database.sqlite3')
dbListTables(conn)
```


Quem são e quantos são os professores que lecionaram disciplinas cujo tópico era estatística (subjects.abbreviation='STAT');
```{r}
dbListFields(conn, "subjects")

```
```{r}
dbListFields(conn, "subject_memberships")
```
```{r}

dbListFields(conn, "course_offerings")
```

```{r}
dbListFields(conn, "sections")
```

```{r}

dbListFields(conn, "teachings")
```
```{r}

dbListFields(conn, "instructors")
```
```{r}
teachers <- dbGetQuery(conn, 
                       'SELECT DISTINCT INSTRUCTORS.NAME FROM SUBJECTS
                       INNER JOIN SUBJECT_MEMBERSHIPS
                        ON SUBJECTS.CODE = SUBJECT_MEMBERSHIPS.SUBJECT_CODE
                       INNER JOIN COURSE_OFFERINGS
                        ON SUBJECT_MEMBERSHIPS.COURSE_OFFERING_UUID = COURSE_OFFERINGS.UUID
                       INNER JOIN SECTIONS
                        ON COURSE_OFFERINGS.UUID = SECTIONS.COURSE_OFFERING_UUID
                       INNER JOIN TEACHINGS
                        ON SECTIONS.UUID = TEACHINGS.SECTION_UUID
                       INNER JOIN INSTRUCTORS
                        ON TEACHINGS.INSTRUCTOR_ID = INSTRUCTORS.ID
                       WHERE SUBJECTS.ABBREVIATION = "STAT"')
teachers
```


O GPA americano é definido numa escala de 0 a 4, em que A = 4, AB = 3.5, B = 3, BC = 2.5, C = 2, D = 1 e F = 0. Determinando a nota média de cada oferecimento pela ponderação da quantidade de alunos em cada extrato com os valores numéricos de cada conceito, indique (no que se referente a disciplinas no assunto de estatística):



```{r}
dbListFields(conn, "grade_distributions")
```

```{r}
dbListFields(conn, "courses")
```

```{r}
gpa_stat <- dbGetQuery(
  conn,
  '
  SELECT
    course_offerings.uuid AS course_offering_uuid,
    course_offerings.name,
    course_offerings.course_uuid,
    gpa.GPA

  FROM course_offerings

  INNER JOIN subject_memberships
    ON course_offerings.uuid =
       subject_memberships.course_offering_uuid

  INNER JOIN subjects
    ON subject_memberships.subject_code =
       subjects.code

  INNER JOIN
  (
    SELECT
      course_offering_uuid,

      (
        4 * SUM(a_count) +
        3.5 * SUM(ab_count) +
        3 * SUM(b_count) +
        2.5 * SUM(bc_count) +
        2 * SUM(c_count) +
        1 * SUM(d_count)
      )
      /
      (
        SUM(a_count) +
        SUM(ab_count) +
        SUM(b_count) +
        SUM(bc_count) +
        SUM(c_count) +
        SUM(d_count) +
        SUM(f_count)
      ) AS GPA

    FROM grade_distributions

    GROUP BY course_offering_uuid
  ) AS gpa

    ON course_offerings.uuid = gpa.course_offering_uuid

  WHERE subjects.abbreviation = "STAT"
  '
)

head(gpa_stat)
nrow(gpa_stat)
summary(gpa_stat$GPA)
```
```{r}
professor_gpa <- dbGetQuery(
  conn,
  '
  SELECT
    instructor_offerings.instructor_id,
    instructors.name,
    AVG(instructor_offerings.GPA) AS mean_GPA

  FROM
  (
    SELECT DISTINCT
      teachings.instructor_id,
      gpa_stat.course_offering_uuid,
      gpa_stat.GPA

    FROM
    (
      SELECT
        course_offering_uuid,

        (
          4 * SUM(a_count) +
          3.5 * SUM(ab_count) +
          3 * SUM(b_count) +
          2.5 * SUM(bc_count) +
          2 * SUM(c_count) +
          1 * SUM(d_count)
        )
        /
        (
          SUM(a_count) +
          SUM(ab_count) +
          SUM(b_count) +
          SUM(bc_count) +
          SUM(c_count) +
          SUM(d_count) +
          SUM(f_count)
        ) AS GPA

      FROM grade_distributions

      GROUP BY course_offering_uuid
    ) AS gpa_stat

    INNER JOIN sections
      ON gpa_stat.course_offering_uuid =
         sections.course_offering_uuid

    INNER JOIN teachings
      ON sections.uuid = teachings.section_uuid

    INNER JOIN subject_memberships
      ON gpa_stat.course_offering_uuid =
         subject_memberships.course_offering_uuid

    INNER JOIN subjects
      ON subject_memberships.subject_code = subjects.code

    WHERE subjects.abbreviation = "STAT"
  ) AS instructor_offerings

  INNER JOIN instructors
    ON instructor_offerings.instructor_id = instructors.id

  GROUP BY
    instructor_offerings.instructor_id,
    instructors.name

  HAVING mean_GPA IS NOT NULL

  ORDER BY mean_GPA
  '
)
```

a.  Quem é o professor mais difícil? (menor GPA medio)
```{r}

head(professor_gpa)

```
Respostas: o professor mais difícil é James D Kuelbs com GPA medio de 2.607692.


b.  Quem é o professor mais fácil?


```{r}
tail(professor_gpa)
```
Resposta:O professores mais fáceis são Srikanthmadhavan Aravamuthan, Guanhua Chen e Tajuan Si, os três com GPA médio de 4.0.




```{r}
course_gpa <- dbGetQuery(
  conn,
  '
  SELECT
    courses.uuid,
    courses.name,
    courses.number,
    AVG(gpa_stat.GPA) AS mean_GPA

  FROM
  (
    SELECT
      course_offering_uuid,

      (
        4 * SUM(a_count) +
        3.5 * SUM(ab_count) +
        3 * SUM(b_count) +
        2.5 * SUM(bc_count) +
        2 * SUM(c_count) +
        1 * SUM(d_count)
      )
      /
      (
        SUM(a_count) +
        SUM(ab_count) +
        SUM(b_count) +
        SUM(bc_count) +
        SUM(c_count) +
        SUM(d_count) +
        SUM(f_count)
      ) AS GPA

    FROM grade_distributions

    GROUP BY course_offering_uuid
  ) AS gpa_stat

  INNER JOIN course_offerings
    ON gpa_stat.course_offering_uuid =
       course_offerings.uuid

  INNER JOIN courses
    ON course_offerings.course_uuid =
       courses.uuid

  INNER JOIN subject_memberships
    ON course_offerings.uuid =
       subject_memberships.course_offering_uuid

  INNER JOIN subjects
    ON subject_memberships.subject_code =
       subjects.code

  WHERE subjects.abbreviation = "STAT"

  GROUP BY courses.uuid, courses.name, courses.number

  HAVING mean_GPA IS NOT NULL

  ORDER BY mean_GPA
  '
)

```

c.  Qual é a disciplina mais difícil? (menor GPA)
```{r}

names(course_gpa)
head(course_gpa)
```
Resposta: A disciplina mais difíciel é Introduction to the Theory of Probability com GPA médio de 2.87807

d.  Qual é a disciplina mais fácil?
```{r}
tail(course_gpa)
```

Resposta: E as disciplinas mais fáceis são Nonparametric Statistics and Machine Learning Methods,Sample Survey Theory and Method, Data Science Practicum. Empir Proc&Semiparmtrc Infernc com GAP médio de 4.0
Desconecte do banco de dados.


```{r}
dbDisconnect(conn)
```

```{r}
Sys.setenv(TZ = "America/Sao_Paulo")

paste(
  "Arquivo compilado em:",
  format(Sys.time(), "%d/%m/%Y às %H:%M:%S")
)
```
